【裁判字號】    90,易,441
【裁判日期】    901129
【裁判案由】    竊盜
【裁判全文】
臺灣宜蘭地方法院刑事判決                            九十年度易字第四四一號
    公  訴  人  臺灣宜蘭地方法院檢察署檢察官
    被      告  乙○○
右列被告因竊盜案件，經檢察官提起公訴（九十年度偵字第二０八０號），本院判決
如左：
    主  文
乙○○竊盜，處拘役肆拾日。如易科罰金以參佰元折算壹日。
    事  實
一、乙○○意圖為自己不法之所有，於民國九十年一月一日下午五時許，在宜蘭縣光
    復路一二五號三樓之波音龍遊藝場內，徒手竊得甲○○所有之黑色皮夾一個（內
    有重型機車駕照一張、自小客車駕照一張、台中商業銀行金融卡一張、健保卡一
    張與新台幣（下同）二千五百元等物）。嗣於同年六月十二日晚上九時三十分許
    ，在上開波音龍遊藝場內，經警臨檢而查知上情。
二、案經宜蘭縣警察局宜蘭分局報告台灣宜蘭地方法院檢察署檢察官偵查起訴。
    理  由
一、訊據被告固坦承有於九十年六月十二日於前述波音龍遊藝場內經警臨檢，而起出
    甲○○所有之皮夾一個（內尚有重型機車駕照一張、台中商銀金融卡一張），惟
    矢口否認有何竊盜犯行，辯稱：上開皮夾係同日下午一名自稱「甲○○」之人寄
    放的，並非竊取而來，後來自稱「甲○○」之人並沒有來取回，現已不知去向云
    云。然查，上揭皮夾（內尚有重型機車駕照一張、台中商銀金融卡一張）等物係
    甲○○於九十年一月一日下午五時許在前述波音龍遊藝場內所失竊之物等情，業
    據被害人甲○○指訴綦詳，並有贓物認領保管單可憑。而被告雖以前詞為辯，然
    經本院傳喚當日臨檢之警員丙○○於本院審理時證稱：「當日我們擴大臨檢，我
    們在波音龍臨檢時，請被告出示證件，被告先拿皮夾出來，從皮夾內拿出他的身
    分證件，但我們還有看到另外一張證件，我們才請他再從皮夾內拿出來，發現那
    二張證件，名字跟他不一樣，被告來源交代不清‧‧‧」，衡情若係他人寄放之
    物，被告豈會將自己之證件放置於他人所寄放之皮夾之內，是被告所辯顯違常情
    。參以，被告雖另供稱皮夾係一名自稱「甲○○」之人所寄放，然就被告自承該
    名男子不太認識、僅約定在前述遊藝場等待，並未約定取回之時、地等情觀之，
    不論就所寄託之物或約定之方式，均與常理不合，是被告乙○○所辯並無可採。
    是本件被告犯行堪以認定，應依法論科。
二、核被告所為，係犯刑法第三百二十條第一項之竊盜罪。爰審酌被告犯罪之動機、
    目的、手段尚不具危險性、對被害人造成之損害尚輕及犯罪後否認犯行之犯後態
    度等一切情狀，量處如主文所示之刑，並諭知易科罰金之折算標準。而被告行為
    後刑法第四十一條及刑法施行法第三條之一，業經立法院於九十年一月四日修正
    ，並經總統於九十年一月十日公布，同年一月十二日生效，將短期自由刑得易科
    罰金適用範圍之法定最重本刑上限由有期徒刑三年以下提高至五年以下，是就諭
    知易科罰金之規定，比較新舊法結果，以裁判時法較有利，自應依刑法第二條第
    一項前段之規定，適用修正後刑法第四十一條第一項規定諭知易科罰金之折算標
    準，併予敘明。
據上論斷，應依刑事訴訟法第二百九十九條第一項前段、刑法第二條第一項前段、第
三百二十條第一項、第四十一條第一項、罰金罰鍰提高標準條例第一條前段、第二條
，判決如主文。
本案經檢察官廖允松到庭執行職務
中    華    民    國      九十        年    十一      月     二十九    日
               臺灣宜蘭地方法院刑事第二庭
                                      法  官  蔡  仁  昭
右正本證明與原本無異。
如不服本判決，應於判決送達後十日內向本院提出上訴狀( 應附繕本 )。
                                      書記官  陳  旺  誠
中    華    民    國      九十        年    十一      月     二十九    日


司法院資訊處製作；財團法人民間司法改革基金會備份。
